臺灣橋頭地方法院刑事判決　
111年度審訴字第383號
公  訴  人  臺灣橋頭地方檢察署檢察官
被      告  謝允珽




上列被告因違反毒品危害防制條例案件，經檢察官提起公訴（11
1年度偵字第6231、9478號），由本院合議庭裁定改由受命法官
獨任進行簡式審判程序，判決如下：
    主  文
謝允珽轉讓第一級毒品，累犯，處有期徒刑柒月。
    事  實
一、謝允珽明知海洛因係毒品危害防制條例所定之第一級毒品，
    不得非法持有或轉讓，竟基於轉讓第一級毒品海洛因之犯意
    ，於民國110年11月11日中午12時許，偕同不知情之朱俊頤
    前往其友人吳家福位於高雄市○○區○○路000巷00號住處，以
    將海洛因放在客廳桌上，供吳家福自行拿取施用之方式，無
    償轉讓重量不詳之海洛因（無證據證明已達淨重5公克以上
    ）予吳家福。
二、案經高雄市政府警察局湖內分局報告臺灣橋頭地方檢察署檢
    察官偵查起訴。　
    理  由
一、上開犯罪事實，業據被告於警詢、偵訊、本院準備程序及審
    理時均坦承不諱（見警卷第3至9頁，他卷第45至46、69至73
    頁，審訴卷第75、136、144頁），核與證人吳家福、朱俊頤
    於警詢及偵訊中之證述情節相符（見警卷第19至24、33至37
    、47至57頁，他卷第61至65頁，偵卷第63至64、69至70頁）
    ，並有毒品案尿液對照表、正修科技大學超微量研究科技中
    心尿液檢驗報告各1份在卷可稽（見警卷第65至67頁），足
    認被告上開任意性自白與事實相符，其上開犯行洵堪認定。
二、論罪科刑：
　㈠核被告所為，係犯毒品危害防制條例第8條第1項之轉讓第一
    級毒品罪。其轉讓第一級毒品前持有該毒品之低度行為，應
    為轉讓之高度行為所吸收，不另論罪。
　㈡刑之加減：
  ⒈被告前有多次施用毒品、竊盜案件，經臺灣臺南地方法院判
    處罪刑，並經該院先後以108年度聲字第234、127號裁定分
    別定應執行刑1年、1年6月確定，接續執行（其中因施用第
    二級毒品案件，經該院以104年度簡上字第223號判決判處有
    期徒刑6月部分，已於106年7月28日執行完畢），於108年7
    月24日假釋，於109年4月1日保護管束期滿，假釋未經撤銷
    ，其未執行之刑以已執行論而視為執行完畢，是其前受有期
    徒刑執行完畢後5年內故意再犯本件有期徒刑以上之罪，應
    依刑法第47條第1項規定成立累犯等情，業據公訴意旨指明
    並提出刑案資料查註紀錄表、臺灣臺南地方法院106年度訴
    字第941號判決各1份為憑，且經本院核閱卷附臺灣高等法院
    被告前案紀錄表相符（見審訴卷第147至175頁）；再審酌被
    告前案與本案均為毒品犯罪，罪質相近，其於前案執行完畢
    後，仍於短期內再次實施本件犯行，足見其有反覆實施犯罪
    傾向且對刑罰反應力薄弱，復無任何符合刑法第59條規定以
    致被告所受刑罰超過應負擔之罪責，使其人身自由因此遭受
    過苛侵害之情事，應依刑法第47條第1項規定加重其刑。
  ⒉按犯第4條至第8條之罪於偵查及歷次審判中均自白者，減輕
    其刑，毒品危害防制條例第17條第2項定有明文。被告就本
    件轉讓毒品犯行，於偵查及本院審理中均自白犯罪，已如前
    述，爰依上開規定減輕其刑，並依法先加重後減輕其刑。
　⒊被告固供稱其於本案轉讓予證人吳家福之毒品來源為李庭宇
    （見警卷第8頁，審訴卷第75頁），然因交易現場無監視器
    或其他證據足以佐證，且李庭宇不久後即遭通緝，故檢警並
    未因其供述而查獲李庭宇，有臺灣橋頭地方檢察署橋檢和歲
    111偵6231字第11190406200號函、高雄市政府警察湖內分局
    111年9月21日高市警湖分偵字第11172369600號函所附職務
    報告各1份附卷可考（見審訴卷第127至131頁），是被告本
    件犯行尚無從依毒品危害防制條例第17條第1項之規定減輕
    其刑，附此敘明。
  ㈢本院審酌被告明知海洛因屬毒品危害防制條例所定之第一級
    毒品，仍漠視法令，無償轉讓海洛因予他人，不僅戕害他人
    身心健康，更使毒品擴散流布，危害社會治安；兼衡其前有
    毒品前科（構成累犯部分不予重複評價），有臺灣高等法院
    被告前案紀錄表1份在卷可佐（見審訴卷第147至175頁），
    惟犯後坦承犯行，且轉讓之數量非鉅，轉讓人數為1人，及
    其自陳國中肄業之智識程度，入戒治所前以水電工為業，月
    收入約新臺幣2萬餘元，已婚，子女均已成年等一切情狀，
    量處如主文所示之刑。
據上論斷，應依刑事訴訟法第273條之1第1項、第299條第1項前
段，判決如主文。
本案經檢察官黃聖淵提起公訴，檢察官靳隆坤到庭執行職務。　
中　　華　　民　　國　　111 　年　　10　　月　　21　　日
                  刑事第五庭     法  官 黃逸寧
以上正本證明與原本無異。
如不服本判決應於收受送達後20日內向本院提出上訴書狀，並應
敘述具體理由；如未敘述上訴理由者，應於上訴期間屆滿後20日
內向本院補提理由書（均須按他造當事人之人數附繕本）「切勿
逕送上級法院」。
中　　華　　民　　國　　111 　年　　10　　月　　21　　日
　　　　　　　　　　　　　　     書記官 鄭珓銘　
附錄法條：
毒品危害防制條例第8條第1項
轉讓第一級毒品者，處1年以上7年以下有期徒刑，得併科新臺幣
1百萬元以下罰金。
附表：卷宗名稱對照表
編號 卷宗名稱 簡稱 1 高雄市政府警察局湖內分局高市警湖分偵字第11170534900號卷 警卷 2 臺灣橋頭地方檢察署111年度他字第846號卷 他卷 3 臺灣橋頭地方檢察署111年度偵字第6231號卷 偵卷 4 本院111年度審訴字第383號卷 審訴卷